【裁判字號】    94,訴,2017
【裁判日期】    950511
【裁判案由】    槍砲彈藥刀械管制
【裁判全文】
臺灣板橋地方法院刑事判決              94年度訴字第2017號
公  訴  人  臺灣板橋地方法院檢察署檢察官
被      告  丙○○
上列被告因違反槍砲彈藥刀械管制條例案件，經檢察官提起公訴
〔９４年度偵緝字第１７３４號〕。本院判決如下：
    主  文
丙○○未經許可，寄藏可發射子彈具有殺傷力之改造手槍，處有
期徒刑壹年肆月，併科罰金新台幣參萬元，罰金如易服勞役，以
新台幣玖佰元即銀元參佰元折算壹日。
扣案如附表壹編號一所示改造手槍〔槍枝管制編號：00000
00000號〕壹枝、編號二所示改造八釐米子彈貳顆、編號三
所示改造金屬槍管〔長約１２０．７ｍｍ〕壹枝，均沒收。
    事  實
甲、丙○○明知槍砲彈藥刀械管制條例定義之槍砲、彈藥，非經
    中央主管機關許可，不得製造、販賣、運輸、轉讓、出租、
    出借、持有、寄藏或陳列，竟未經可，仍於民國〔下同〕９
    ３年９月初某日，在臺北縣中和市○○路５６９巷９弄１３
    號１３樓居處，受乙○○〔業經公訴人另行起訴〕寄託，受
    寄具殺傷力如附表壹編號一、二所示改造手槍、子彈、編號
    二所示槍砲彈藥主要組成零件「槍管」，並將之代藏於上址
    居處；嗣於９３年１０月１２日下午四時許，經警查獲，並
    扣得附表壹所示槍、彈、槍管。丙○○於偵查警詢時自白犯
    罪，並供述附表壹所示槍、彈、槍管源自乙○○，因而查獲
    乙○○寄藏槍、彈、槍管犯行。
乙、案經臺北縣政府警察局報請臺灣板橋地方法院檢察署檢察
    官偵查起訴。
    理  由
甲、本件訴、辯雙方主要爭點暨所舉之證據方法：
    壹、公訴人認被告涉上揭犯行，係以〔一〕詰問證人乙○○
        〔參見本院審判筆錄第６頁〕。〔二〕共同被告乙○○
        之供述。〔三〕證人乙○○於偵訊中之證述。〔四〕內
        政部警政署刑事察局９３年１１月２４日刑鑑字第０９
        ３０２０７９４４號槍彈鑑定書。〔五〕扣案如附表壹
        所示槍、彈等物。〔六〕槍枝檢視報告及照片。〔七〕
        本院搜索票、搜索扣押筆錄。〔八〕被告之供述等為據
        。
    貳、被告對於案發之際員警於現場搜獲附表壹所示槍、彈等
        物，暨其居所係搜索地等情不爭執；其主要爭點有〔一
        〕扣案如附表壹所示槍、彈等物，係乙○○所有。〔二
        〕被告並未持有附表壹所示槍、彈等物。被告對所執爭
        點聲明〔一〕與乙○○對質。〔二〕詰問證人甲○○。
乙、本院關於事實之判斷：
    壹、上揭事實，業據證人乙○○於偵訊時結證明確〔參見９
        ４年度偵緝字第１１１４號影卷第２１頁背面、第２２
        頁正面〕，核與被告丙○○於警詢時自白情節〔參見９
        ４年核退偵字第３７５號卷第２２頁至第２３頁〕，互
        核相符，復有〔一〕扣案如附表所示槍、彈。〔二〕內
        政部警政署刑事警察局９３年１１月２４日刑鑑字第０
        ９３０２０７９４４號槍彈鑑定書〔含內政部９３年１
        ２月２９日內授警字第０９３００７７４７４號函，附
        ９４年度核退偵字第３７５號卷第２頁至第９頁，第５
        １頁至第５５頁〕。〔三〕槍枝檢視報告及照片〔附同
        上偵卷第３７頁至第４５頁〕等足佐。扣案如附表壹編
        號一所示槍枝，係由仿ＷＡＬＴＨＥＲ廠ＰＰＫ／Ｓ型
        半自動手槍製造之玩具手槍換裝土造金屬槍管及保險鈕
        而成之改造手槍，機械性能良好，可擊發適用之子彈，
        具殺傷力。附表壹編號二所示改造八釐米子彈係由土造
        金屬彈殼加裝直徑７．９ｍｍ金屬彈頭而成之土造子彈
        ，經鑑驗單位取樣壹顆試射結果，可擊發，具殺傷力。
        附表壹編號三所示改造金屬槍管〔長約１２０．７ｍｍ
        〕係槍砲彈藥主要組成零件，凡此，有內政部警政署刑
        事察局９３年１１月２４日刑鑑字第０９３０２０７９
        ４４號槍彈鑑定書、內政部９３年１２月２９日內授警
        字第０９３００７７４７４號函足稽。且查：
        一、關於案發之際，員警於上址搜獲附表壹所示槍、彈
            等物，暨案發時被告之居所在搜索地等情，業據被
            告於警詢時自白不諱〔參見９４年度核退偵字第３
            ７５號卷第１９頁至第２１頁〕，復有搜索扣押筆
            錄足參，堪認案發之際，確有此部份事實。
        二、查證人乙○○於偵訊時結證稱：「對〔問：你放在
            丙○○處？〕」、「９３年８、９月間〔問：於何
            時、何地放在丙○○處？〕」、「對〔問：中和連
            城路５６９巷９弄１３號１３樓？〕」、「我順便
            到他〔丙○○〕家，跟他〔丙○○〕說，順便放在
            他那裡〔問：為何將槍、彈等放在他那裡？〕」、
            「他〔丙○○〕知道〔問：丙○○知道這是槍彈、
            槍管？〕」、「對〔問：丙○○同意幫你保管？〕
            」、「９３年８月還〔或〕是９月〔問：何時去放
            的？〕」〔參見９４年度偵緝字第１１１４號影卷
            第２１頁背面、第２２頁正面〕，核與被告丙○○
            於警詢時自白：「〔附表壹所示槍、彈等物〕約在
            今年〔９３年〕９月５或６日晚上８至９點，拿至
            我承租處，現場只有我們貳人〔問：警方查獲之槍
            械及毒品，乙○○於何時拿至你住處？當場何人在
            場？〕」、「只有我壹人居住〔問：該處現居住何
            人？〕」〔參見９４年核退偵字第３７５號卷第２
            ２頁至第２３頁〕等情，互核相符，復有扣案如附
            表壹所示槍、彈等物足佐。堪認乙○○將附表壹所
            示槍彈等物寄託被告，被告允為受寄代藏於事實欄
            所示地址。
    貳、關於被告爭執部份：
        一、修正前槍砲彈藥刀械管制條例第１１條第４項規定
            「未經許可，持有、寄藏或意圖販賣而陳列第一項
            所列槍砲者，處一年以上七年以下有期徒刑，併科
            新臺幣七百萬元以下罰金。」，所謂「持有」、「
            寄藏」，均係將上列槍砲置於自己實力支配之下，
            僅寄藏必先有他人之持有行為，而後始為之受寄代
            藏而已，故寄藏之受人委託代為保管，其保管之本
            身，亦屬持有。至上列槍砲究為何人所有，則非所
            問；被告爭執主張『扣案如附表壹所示槍、彈等物
            ，係乙○○所有』壹節，非得據為有利之論據。
        二、證人乙○○來院結證意旨略以：伊〔乙○○〕於９
            ３年８月間，在連城路，綽號『阿涼』之人，將附
            表壹所示槍、彈、槍管交付與伊。本擬返還『阿涼
            』，惟於案發先一日，幫被告搬家，始攜至現場，
            搬家返回後，門鎖故障無法開啟，伊逕回新莊，附
            表壹所示物品未帶回。伊未告訴被告裡面有槍、彈
            ，復未囑被告保管系爭槍彈，此前未曾攜帶系爭槍
            、彈至被告住處〔參見本院審錄第７頁、第８頁〕
            ；其來院結證與其於偵查時結證情節『正相反對』
            ，結證前後相歧，必有一者為偽。析索之：
            〔一〕被告於警詢時自白：「〔附表壹所示槍、彈
                  等物〕約在今年〔９３年〕９月５或６日晚
                  上８至９點，拿至我承租處，現場只有我們
                  貳人〔問：警方查獲之槍械及毒品，乙○○
                  於何時拿至你住處？當場何人在場？〕」、
                  「只有我壹人居住〔問：該處現居住何人？
                  〕」〔參見９４年核退偵字第３７５號卷第
                  ２２頁至第２３頁〕，於本院供稱：「９３
                  年８、９月間，乙○○有帶過壹次給我看。
                  」〔參見本院準備程序筆錄第２頁〕，復有
                  前揭事證足佐，堪認證人乙○○早於９３年
                  ９月間，即攜附表壹所示槍、彈等物至被告
                  處；證人乙○○來院結證稱：『幫被告搬家
                  前，未曾攜帶系爭槍、彈至被告住處』、『
                  伊未告訴被告裡面有槍、彈』云云，應係子
                  虛。其來院結證上情，為迴護被告丙○○之
                  詞。
            〔二〕查員警於案發時，在「臺北縣中和市○○路
                  ５６９巷９弄１３號１３樓」搜獲附表壹所
                  示槍、彈等物，此有本院９３年度聲搜字第
                  ２７９４號卷足稽。案發時上址僅被告壹人
                  居住，復據被告於警詢時供明〔卷頁見前引
                  述〕，據此，案發之際，附表壹所示槍、彈
                  等物，應在被告丙○○占有中；再查，本案
                  於「９３年１０月１２日下午四時許」經警
                  查獲，迄「９４年５月３１日」員警緝獲證
                  人乙○○〔參見９４年度偵緝字第１１１４
                  號卷第１頁附臺北縣政府警察局土城分局通
                  緝案件移送書〕，此間相距柒月有餘，遍查
                  全部卷證，未見證人乙○○返上址尋附表壹
                  所示槍彈等物。苟確因上址『門鎖故障無法
                  開啟，附表壹所示物品未帶回』，曷若致此
                  ？證人乙○○未急尋取回附表壹所示槍、彈
                  等物，適足證明其確將之委託被告代藏；其
                  於本院結證『未囑被告保管系爭槍、彈』云
                  云，係迴護被告丙○○之詞。
            〔三〕被告丙○○供述證人乙○○於９３年９月５
                  或６日晚上８至９點，將附表壹所示槍、彈
                  等物，攜至渠租屋處〔即案發現場〕，與證
                  人乙○○於偵訊時結證情節相符，然與證人
                  乙○○於本院結證情節相左，據此斟之，仍
                  以證人乙○○於偵訊時結證情節可信。
        三、證人甲○○來院結證意旨略以：伊〔甲○○〕不知
            乙○○有無居於案發地，員警索時，伊在場，之前
            未見過系爭槍、彈，員警搜獲之系爭槍、彈，係置
            於手提袋內，手提袋置於沙發上。伊直至員警到場
            後始注意及之，『前壹天未注意』〔參見本院審判
            筆錄第４頁、第５頁〕；細索證人甲○○結證上情
            ，證人甲○○顯未曾以其感官體驗案發『前』現場
            是否曾有附表壹所示槍、彈等物，遑論證人甲○○
            有無以其感官體驗證人有無囑被告代藏。據之不足
            以為有利於被告之論據；證人甲○○另證稱：員警
            搜獲系爭槍、彈等物時，被告丙○○『還問我怎麼
            會有這個東西』〔參見本院審判筆錄第５頁〕。惟
            被告自白證人乙○○於９３年９月５或６日晚上８
            至９點，即將附表壹所示槍、彈攜至現場。貳者相
            核以觀，若被告確於案發時執上情質證人甲○○，
            亦係被告矯飾圖卸，反之，則係證人甲○○迴護被
            告之詞。
    參、本件事證明確，被告之上揭犯行，堪予認定。
丙、被告為事實欄所示犯行後，槍砲彈藥刀械管制條例業經  總
    統於９４年１月２６日，以總統華總一義字第０９４０００
    １０１０１號令修正公布第４、８、１６、２０條條文；增
    訂第２０－１條條文；並刪除第１０、１１、１７條條文；
    修正前同條例第１１條規定：「未經許可，持有、寄藏或意
    圖販賣而陳列第一項所列槍砲者，處一年以上七年以下有期
    徒刑，併科新臺幣七百萬元以下罰金。」。同條例第１１條
    刪除後，關於其他可發射金屬或子彈具有殺傷力之各式槍砲
    部份移列同條例第８條，現行槍砲彈藥刀械管制條例第８條
    第４項規定：「未經許可，持有、寄藏或意圖販賣而陳列第
    一項所列槍枝者，處三年以上十年以下有期徒刑，併科新臺
    幣七百萬元以下罰金。」，比較新舊法律，以行為時法有利
    於被告，即當適用修正前槍砲彈藥刀械管制條例將本案審結
    之。
丁、核被告所為，係犯修正前槍砲彈藥刀械管制條例第１１條第
    ４項之未經許可寄藏可發射子彈具有殺傷力改造手槍罪，槍
    砲彈藥刀械管制條例第１２條第４項之未經許可寄藏子彈罪
    、同條例第１３條第４項之未經許可寄藏槍枝主要零件罪。
    其以一行為觸犯上列罪名，為想像競合犯，應依刑法第５５
    條規定，從一情節較重之未經許可寄藏可發射子彈具有殺傷
    力改造手槍罪處斷。被告於偵查警詢時自白犯罪，並供述附
    表壹所示槍、彈、槍管源自乙○○，因而查獲乙○○寄藏槍
    、彈、槍管犯行，嗣經本院以９４年度訴字第１３１１號刑
    事判決諭知乙○○寄藏槍、彈、槍管罪、刑，此有本院上揭
    判決繕本在卷足參。依槍砲彈藥刀械管制條例１８條第４項
    前段，減輕其刑；爰審酌被告犯罪之動機、目的、手段、所
    生危害，暨犯罪後態度等一切情狀，量處如主文所示之刑，
    就併科之罰金諭知易服勞役之折算標準；扣案如附表壹編號
    一所示改造手槍〔槍枝管制編號：0000000000號
    〕壹枝、編號二所示改造八釐米子彈貳顆、編號三所示改造
    金屬槍管〔長約１２０．７ｍｍ〕壹枝，係違禁物，依法宣
    告沒收；至扣案表壹編號二所示經鑑驗單位取樣試射之另顆
    改造八釐米子彈，業經試射用罄，爰不為沒收之諭知。
據上論斷，應依刑事訴訟法第２９９條第１項前段，修正前槍砲
彈藥刀械管制條例第１１條第４項，槍砲彈藥刀械管制條例第１
２條第４項、第１３條第４項、第１８條第４項，刑法第１１條
前段、第２條第１項但書、第５５條、第４２條第２項、第３８
條第１項第１款，罰金罰鍰提高標準條例第２條，現行法規所定
貨幣單位折算新臺幣條例第２條，判決如主文。
本案經檢察官蔡元仕到庭執行職務。
中    華    民    國    95    年    5     月    11    日
                  刑事第一庭  審判長法  官  鄭水銓
                                    法  官  廖怡貞
                                    法  官  陳福來
以上正本證明與原本無異。
如不服本判決應於送達後10日內向本院提出上訴狀。
                                    書記官  林兆嘉
中    華    民    國    95    年    7     月    20    日
附錄本案論罪科刑法條全文：
修正前槍砲彈藥刀械管制條例第１１條：
未經許可，製造、販賣或運輸第四條第一項第一款所稱其他可發
射金屬或子彈具有殺傷力之各式槍砲者，處五年以上有期徒刑，
併科新臺幣一千萬元以下罰金。
未經許可，轉讓、出租或出借前項所列槍砲者，處三年以上十年
以下有期徒刑，併科新臺幣七百萬元以下罰金。
意圖供自己或他人犯罪之用，而犯前二項之罪者，處無期徒刑或
七年以上有期徒刑，併科新臺幣一千萬元以下罰金。
未經許可，持有、寄藏或意圖販賣而陳列第一項所列槍砲者，處
一年以上七年以下有期徒刑，併科新臺幣七百萬元以下罰金。
第一項至第三項之未遂犯罰之。
槍砲彈藥刀械管制條例第１２條：
未經許可，製造、販賣或運輸子彈者，處一年以上七年以下有期
徒刑，併科新台幣五百萬元以下罰金。
未經許可，轉讓、出租或出借子彈者，處六月以上五年以下有期
徒刑，併科新台幣三百萬元以下罰金。
意圖供自己或他人犯罪之用，而犯前二項之罪者，處三年以上十
年以下有期徒刑，併科新台幣七百萬元以下罰金。
未經許可，持有、寄藏或意圖販賣而陳列子彈者，處五年以下有
期徒刑，併科新台幣三百萬元以下罰金。
第一項至第三項之未遂犯罰之。
槍砲彈藥刀械管制條例第１３條：
未經許可，製造、販賣或運輸槍砲、彈藥之主要組成零件者，處
三年以上十年以下有期徒刑，併科新台幣七百萬元以下罰金。
未經許可，轉讓、出租或出借前項零件者，處一年以上七年以下
有期徒刑，併科新台幣五百萬元以下罰金。
意圖供自己或他人犯罪之用，而犯前二項之罪者，處五年以上有
期徒刑，併科新台幣一千萬元以下罰金。
未經許可，持有、寄藏或意圖販賣而陳列第一項所列零件者，第
六月以上五年以下有期徒刑，併科新台幣三百萬元以下罰金。
第一項至第三項之未遂犯罰之。
附表壹：
┌──┬──────────────┬─────┬──────────┐
│編號│品                        名│數      量│備                註│
├──┼──────────────┼─────┼──────────┤
│一  │改造手槍〔槍枝管制編號：１１│壹枝      │內政部警政署刑事警察│
│    │00000000號〕        │          │局９３年１１月２４日│
│    │                            │          │刑鑑字第０９３０２０│
│    │                            │          │７９４４號槍彈鑑定書│
│    │                            │          │附９４年度核退偵字第│
│    │                            │          │３７５號卷第５頁至第│
│    │                            │          │９頁〕。            │
├──┼──────────────┼─────┼──────────┤
│二  │改造八釐米子彈              │參顆〔鑑驗│仝右。              │
│    │                            │時試射壹顆│                    │
│    │                            │，僅餘貳顆│                    │
│    │                            │〕        │                    │
├──┼──────────────┼─────┼──────────┤
│三  │改造金屬槍管〔長約１２０．７│壹枝      │一、仝右。          │
│    │ｍｍ〕                      │          │二、內政部９３年１２│
│    │                            │          │    ９日內授警字第０│
│    │                            │          │    0000000號│
│    │                            │          │    仝上偵卷第２頁、│
│    │                            │          │    頁〕。          │
└──┴──────────────┴─────┴──────────┘


司法院資訊處製作；財團法人民間司法改革基金會備份。
